【裁判字號】    90,訴,364
【裁判日期】    900510
【裁判案由】    毒品危害防制條例
【裁判全文】
臺灣彰化地方法院刑事判決                            九十年度訴字第三六四號
    公  訴  人  臺灣彰化地方法院檢察署檢察官
    被      告  甲○○
右列被告因違反毒品危害防制條例案件，茲經檢察官提起公訴（八十九年度毒偵字第
四六０一、五一三五號），本院判決如左：
    主      文
甲○○連續施用第一級毒品，累犯，處有期徒刑捌月，扣案之海洛因壹小包（驗後淨
重零點壹伍公克），沒收銷燬之；又施用第二級毒品，累犯，處有期徒刑參月；應執
行有期徒刑拾月，扣案之海洛因壹小包（驗後淨重零點壹伍公克），沒收銷燬之。
    事      實
一、甲○○前於民國八十二年八月三十一日因違反麻醉藥品管理條例案件，經法院判
    決有期徒刑七月確定，又於八十三年三月二日因施用毒品案件，經法院判處有期
    徒刑三年四月確定，兩案定執行刑三年六月，並於八十三年三月二日入獄服刑，
    嗣經假釋出獄，惟於假釋期間又於八十四年十二月三十日因違反麻醉藥品管理條
    例案件，經法院判處有期徒刑八月確定，乃經法院裁定撤銷假釋，再入獄執行，
    於八十八年二月二十六日執行完畢。後因施用毒品案件，經觀察、勒戒後，因無
    繼續施用毒品之傾向，由台灣彰化地方法院檢察署檢察官於八十九年一月五日以
    八十九年度毒偵字第一三號為不起訴處分確定。詎仍不知悔改，復基於概括之犯
    意，於八十九年七月間某日起至同年九月八日止，連續在彰化縣大村鄉○○村○
    ○○路二九一巷一號住處，以將海洛因摻入香煙中點燃產生煙霧再予吸用之方式
    ，施用第一級毒品海洛因多次；又另行起意，於同年九月十日或其前四日內某時
    ，在不詳地點，以不詳方法，施用第二級毒品安非他命一次。嗣於同年九月十日
    下午四時五十五分許，在國道中山高速公路北向一百九十一公里處為警查獲，並
    扣得第一級毒品海洛因一小包（驗後淨重零點一五公克），經本院以八十九年度
    毒聲字第四三０一號裁定送觀察、勒戒後，認有繼續施用毒品傾向。
二、案經內政部警政署國道公路警察局第三警察隊報請及台灣彰化地方法院檢察署檢
    察官自動檢舉偵查起訴。
    理      由
一、訊據被告固坦承施用第一級毒品海洛因，惟矢口否認有施用第二級毒品安非他命
    之犯行，辯稱未施用第二級毒品云云。惟查，被告為警查獲當日所採尿液，及經
    本院裁定送觀察、勒戒後，經臺灣彰化看守所附設勒戒所採尿送驗結果，均呈甲
    基安非他命及海洛因陽性反應，有彰化縣衛生局八十九年九月十六日煙檢字第八
    九三三八三號煙毒尿液檢成績書及昭信科技顧問股份有限公司濫用尿液檢體檢驗
    報告各一紙附卷可稽（分見毒偵字第四六０一、五一三五號卷第十六、四頁），
    按甲基安非他命經施用入人體後，因代謝作用，約百分之七十於二十四小時內自
    尿中排出，約百分之九十於九十六小時內自尿中排出，有行政院衛生署藥物食品
    檢驗局函可稽，被告於八十九年九月十日所採尿液中既經檢出前開陽性反應，足
    証其為警查獲前四日內某時應有施用第二級毒品甲基安非他命，故其前揭所辯尚
    非可採。又被告施用第一級毒品部分，且扣案之白粉經送法務部調查局鑑定，確
    為海洛因無誤，有該局第00000000號鑑定通知書一紙可按（見毒偵字第
    四六０一號卷第十五頁），復有前開尿液檢驗成績書二紙及海洛因一小包可資佐
    証，其自白部分核與事實相符，另被告前因施用毒品案件，經裁定送觀察、勒戒
    後，認無繼續施用毒品之傾向，由台灣彰化地方法院檢察署檢察官於八十九年一
    月五日以八十九年度毒偵字第一三號為不起訴處分確定，有該不起訴處分書、台
    灣高等法院被告全國前案紀錄表及台灣彰化地方法院檢察署刑案資料查註紀錄表
    在卷足憑。其於五年內再犯毒品危害防制條例第十條之罪，經裁定送觀察、勒戒
    後，認有繼續施用毒品傾向，有本院八十九年度毒聲字第四三０一號裁定及臺灣
    彰化看守所附設勒戒所八十九年九月二十六日彰所戒字第二四六九號函送之證明
    書一份附卷可參，被告犯罪事證明確，其前開犯行洵堪認定。
二、核被告所為，係犯毒品危害防制條例第十條第一項之施用第一級毒品罪及同條第
    二項之施用第二級毒品罪。被告持有第一、二級毒品均係供施用，其持有之低度
    行為皆應為施用之高度行為吸收，不另論罪。被告先後二次施用第一級毒品海洛
    因之犯行，時間緊接，所犯又係構成要件相同之罪名，顯係基於概括犯意為之，
    應依刑法第五十六條連續犯規定論以一罪，並加重其刑。其前開所犯二罪間，犯
    罪構成要件不同，行為互殊，顯係基於個別犯意為之，應予分論併罰。被告前於
    八十二年八月三十一日因違反麻醉藥品管理條例案件，經法院判決有期徒刑七月
    確定，又於八十三年三月二日因施用毒品案件，經法院判處有期徒刑三年四月確
    定，兩案定執行刑三年六月，並於八十三年三月二日入獄服刑，嗣經假釋出獄，
    惟於假釋期間又於八十四年十二月三十日因違反麻醉藥品管理條例案件，經法院
    判處有期徒刑八月確定，乃經法院裁定撤銷假釋，再入獄執行，於八十八年二月
    二十六日執行完畢，有臺灣高等法院被告全國前案紀錄表及台灣彰化地方法院檢
    察署刑案資料查註紀錄表在卷可稽，其於刑之執行完畢後五年內再犯有期徒刑以
    上之罪，係屬累犯，依法遞加重其刑。爰審酌被告犯罪次數、動機、目的、方法
    ，現於戒治處所強制戒治中及犯後態度等一切情狀，分別量處如主文所示之刑，
    並定其應執行之刑。扣案被告所有海洛因一小包（驗後淨重零點一五公克），係
    屬第一級毒品，爰依毒品危害防制條例第十八條第一項前段規定，沒收銷燬之。
據上論斷，應依刑事訴訟法第二百九十九條第一項前段，毒品危害防制條例第十條第
一項、第二項、第十八條第一項前段，刑法第十一條前段、第五十六條、第四十七條
、第五十一條第五款，判決如主文。
本案經檢察官洪紹文到庭執行職務。
中      華      民      國    九十      年      五      月      十    日
                                      臺灣彰化地方法院刑事第二庭
                                          法      官   李  水  源
右正本證明與原本無異。
如不服本判決，應於判決送達後十日內向本院提出上訴狀( 須附繕本 )。
                                          法院書記官   廖  建  興
中      華      民      國      九十      年      五      月     十五   日
附錄論罪科刑法條：
毒品危害防制條例第十條第二項。
施用第一級毒品者，處六月以上五年以下有期徒刑。
施用第二級毒品者，處三年以下有期徒刑。


司法院資訊處製作；財團法人民間司法改革基金會備份。
